【裁判字號】    90,訴,46
【裁判日期】    900202
【裁判案由】    損害賠償
【裁判全文】
臺灣臺中地方法院民事判決  九十年度訴字第四六號
    原      告  丙○○
    被      告  傑廣國際金融中心管理委員會
                            設.
    法定代理人  乙○○      住.
    訴訟代理人  甲○○      住.
右當事人間請求損害賠償事件，本院判決如左：
    主    文
原告之訴及其假執行之聲請均駁回。
訴訟費用由原告負擔。
    事    實
甲、原告方面：
  一、聲明：(一)被告應給付原告新台幣（下同）五十七萬二千七百元，及自起訴狀繕
      本送達翌日起至清償日止，按年息百分之五計算之利息。(二)願供擔保請准宣告
      假執行。
  二、陳述：
    (一)原告承租坐落臺中市○○區○○路三段二四一號二一樓之一房屋，經營亞氏都
      會數位科技有限公司（下稱亞氏公司），每二月均向被告繳納管理費五千七百
      九十二元，被告依法應盡善良管理之責，據查被告與訴外人中文公寓大廈管理
      維護股份有限公司（下稱中文公司）訂定管理契約，約定若因管理疏失或監守
      自盜，致客戶有損失時，應負完全賠償責任。詎原告承租之前述房屋於民國八
      十九年十月四日晚上，因該大樓發生竊盜案，致亞氏公司之財物電腦設備損失
      共計十六萬二千七百元，且因電腦資料失竊，致生營業上損失達八十二萬元，
      此部分至少請求原告賠償四十一萬元，合計被告應賠償原告五十七萬二千七百
      元及法定利息。
    (二)按民法第五百四十四條規定，受任人因處理委任事務有過失，或因逾越權限之
      行為所生之損害，對於委任人應負賠償之責。被告係大廈管理委員會，依法應
      負安全管理責任，並善盡善良管理人之責，且被告與訴外人中文公司訂有管理
      契約，客戶既因被告疏失及未盡善良管理人之責而失竊，被告應負完全賠償責
      任，為此訴請被告給付如聲明所示。
  三、對被告所為抗辯之陳述：被告並未教導原告使用保全系統，致原告不知如何使
      用。
  四、證據：提出存證信函、估價單、公證書、房屋租賃契約書、公司執照及營利事
      業登記證各一份為證。
乙、被告方面：
  一、聲明：駁回原告之訴。
  二、陳述：
    (一)兩造間並無委任關係，且依公寓大廈管理條例第三十四條規定，被告並無原告
      所言之責任。
    (二)被告與訴外人中文公司間之委任合約，僅約定一般安全管理事項，以公共設施
      為限，並無有關住戶內保管物品責任之約定，被告無權要求中文公司賠償。
    (三)失竊時間應是八十九年十月四日晚上八十三十分，因十五樓之六之打卡鐘就是
      這個時候斷電，當時管理員僅有一人，本大廈是辦公大樓，晚上十點以後才需
      門禁登記管制。另大樓本身有防盜設備，亞氏公司自己疏忽沒有設定防盜系統
      。
  三、證據：提出臺中市警察局八十三年三月三十日中市警保民字第一五０四八號函
      、傑廣國際金融中心管理委員會九十年一月（九０）傑廣字第二號函、中文公
      司（八九）中字第二八號函各一份及會議記錄二份為證。
    理    由
一、原告主張：原告承租坐落臺中市○○區○○路三段二四一號二一樓之一房屋，經
    營亞氏公司，每二月均向被告繳納管理費五千七百九十二元，被告依法應盡善良
    管理之責，且被告與訴外人中文公司訂有管理契約，詎原告承租之前述房屋於八
    十九年十月四日晚上，因該大樓發生竊盜案，致亞氏公司財物電腦設備損失共計
    十六萬二千七百元，且因電腦資料失竊，致生營業上損失達八十二萬元，此部分
    至少請求原告賠償四十一萬元，合計被告應賠償原告五十七萬二千七百元及法定
    利息，為此依民法第五百四十四條規定，訴請被告給付如聲明所示等語。被告則
    以：兩造間並無委任關係，依公寓大廈管理條例第三十四條規定，被告並無原告
    所言之責任；又被告與訴外人中文公司間之委任合約，僅約定一般安全管理事項
    ，以公共設施為限，並無有關住戶內保管物品責任之約定，被告無權要求中文公
    司賠償；另大樓本身有防盜設備，亞氏公司自己疏忽沒有設定防盜系統致失竊等
    語，資為抗辯。
二、經查，原告承租上開房屋係提供亞氏公司作為辦公室使用，且本件原告求償之財
    物電腦設備損失十六萬二千七百元及營業損失四十一萬元，均屬亞氏公司失竊所
    受之損害等情，為原告當庭所自認。按亞氏公司係法人，原告本身與亞氏公司分
    屬不同之人格，本件受損害者既係亞氏公司，而非原告個人，則原告以個人名義
    訴請被告給付如聲明所示之金額，即屬欠缺訴訟標的法律關係之要件，其請求為
    無理由，應予駁回；其假執行之聲請，亦因而失所依附，不應准許。
三、因本案事證已臻明確，兩造其餘攻擊防禦方法及舉證，於判決結果不生影響毋庸
    逐一論列，附此敘明。
四、據上論結，本件原告之訴為無理由，依民事訴訟法第七十八條判決如主文。
中      華      民      國    九十      年      二      月       二     日
                              臺灣臺中地方法院民事第四庭
~B法      官  陳文燦
右為正本係照原本作成
如不服本判決，應於判決送達後二十日內，向本院提出上訴狀。
中      華      民      國    九十      年      二      月       二     日
~B法院書記官


司法院資訊處製作；財團法人民間司法改革基金會備份。
